---
title: "Resumo do distrito"
output: html_document

---

```{r setup, include=FALSE}
knitr::opts_chunk$set(echo = F, include=T, warning=F, message=F,
                      out.width = "95%", out.height = "30%")


draw_plot <- function(dat_alert, dist, disease_name){
  dat_alert %>% filter(district == dist, disease == disease_name) %>%
  group_by(year, month, disease) %>%
  summarize(n_alert = sum(alert, na.rm=T)) %>%
  ggplot(aes(month, n_alert)) + geom_bar(stat = 'identity') +
  facet_grid(disease ~ year) +
  ggtitle(paste0(dist, " - Alertas por mes, por doenca/sindrome")) +
  scale_x_continuous(breaks = seq(1, 12, by = 1)) +
  theme(strip.text = element_text(face = "bold"),
        strip.text.y = element_text(size = 8))+
  xlab("Mes") + ylab("Numero de alertas gerados por semana")
}
```

# `r dist`

## Numero de alertas gerados por semana

```{r}
p_overall
```

## Colera

```{r}
draw_plot(dat_alert, dist, "COLERA")
```

## Paralisia Flacida Aguda

```{r}
draw_plot(dat_alert, dist, "PFA")
```

## Peste

```{r}
draw_plot(dat_alert, dist, "PESTE")
```

## Tetano Neonatal

```{r}
draw_plot(dat_alert, dist, "TETANO NEONATAL")
```

## Diarreia

### Aumento >50% vs. as 3 semanas anteriores

```{r}
draw_plot(dat_alert, dist, "DIARREIA P50P")
```

### Duplicacao de casos nas ultimas 2 semanas

```{r}
draw_plot(dat_alert, dist, "DIARREIA DOUBLING")
```

## Disenteria

### Aumento >50% vs. as 3 semanas anteriores

```{r}
draw_plot(dat_alert, dist, "DISENTERIA P50P")
```

### Duplicacao de casos nas ultimas 2 semanas

```{r}
draw_plot(dat_alert, dist, "DISENTERIA DOUBLING")
```

## Sarampo

```{r}
draw_plot(dat_alert, dist, "SARAMPO")
```

## Malaria

### Percentil 75

```{r}
draw_plot(dat_alert, dist, "MALARIA 75P")
```

### CSUM

```{r}
draw_plot(dat_alert, dist, "MALARIA CSUM")
```

### Media + 2DP

```{r}
draw_plot(dat_alert, dist, "MALARIA M2SD")
```

## Meningite

```{r}
draw_plot(dat_alert, dist, "MENINGITE")
```

## Raiva

### Aumento >50% vs. as 3 semanas anteriores

```{r}
draw_plot(dat_alert, dist, "RAIVA P50P")
```

### Duplicacao de casos nas ultimas 2 semanas

```{r}
draw_plot(dat_alert, dist, "RAIVA DOUBLING")
```

## Sindrome Febril

### Aumento >50% vs. as 3 semanas anteriores

```{r}
draw_plot(dat_alert, dist, "SINDROME FEBRIL P50P")
```

### Duplicacao de casos nas ultimas 2 semanas

```{r}
draw_plot(dat_alert, dist, "SINDROME FEBRIL DOUBLING")
```

## Mordeduras de Animal

### Aumento >50% vs. as 3 semanas anteriores

```{r}
draw_plot(dat_alert, dist, "MORDEDURAS ANIMAL P50P")
```

### Duplicacao de casos nas ultimas 2 semanas

```{r}
draw_plot(dat_alert, dist, "MORDEDURAS ANIMAL DOUBLING")
```
